en: Arts & Entertainment > Hobbies & Creative Arts > Arts & Crafts > Art & Crafting Materials > Filling & Padding Material: Batting & Stuffing; Filling Pellets; Pillow Forms
pt-PT: Artes e lazer > Passatempos e artes criativas > Artes e trabalhos manuais > Materiais para artes e trabalhos manuais > Material de enchimento e estofamento: Batimento e enchimento; Pellets de enchimento; Formas de almofada
ja: 芸術・エンターテイメント > 趣味・コレクション > クラフト・アート > アート・クラフト用素材 > 綿・詰め物: 詰め物; 手芸用ペレット; まくら用中袋
hr-HR: Umjetnost i zabava > Hobiji i kreativne umjetnosti > Umjetnost i rukotvorine > Materijali za umjetnost i rukotvorine > Materijal za punjenje i podstavu: Vata i punjenje; Peleti za punjenje; Unutarnji jastuci
fr: Arts et loisirs > Loisirs et arts créatifs > Loisirs créatifs > Matériaux pour loisirs créatifs > Matériaux de garnissage et de rembourrage: Ouate et rembourrage; Granulés de remplissage; Intérieurs d’oreiller
it: Arte e svago > Hobby e arti creative > Artigianato e hobby > Materiali per hobby e artigianato > Materiale per imbottitura: Imbottiture in fibre naturali e sintetiche; Palline per imbottitura; Forme per cuscini
pt-BR: Artes e entretenimento > Hobbies e artes > Arte e artesanato > Materiais de arte e de artesanato > Materiais de recheio e enchimento: Fibras para enchimento; Grãos para enchimento; Moldes para travesseiros
sk-SK: Umenie a zábava > Záľuby a tvorivé dielne > Výtvarná dielňa > Materiály pre výtvarnú dielňu > Materiál výplne: Vatovanie a vypchávky; Peletová výplň; Vankúšové výplne
sl-SI: Kultura in zabava > Hobiji in ustvarjalne umetnosti > Umetnost in ročna dela > Materiali za umetniško ustvarjanje in ročna dela > Material za polnjenje in oblazinjenje: Vložki in polnila; Polnilne kroglice; Vložki za blazine
ko: 아트/엔터테인먼트 > 취미/예술 > 미술/공예 > 미술/공예 재료 > 충전/패딩 재료: 충전솜/충전재; 속 재료; 베갯속
de: Kunst & Unterhaltung > Hobby & Kunst > Kunsthandwerk & Hobby > Kunst- & Bastelmaterialien > Füllmaterial: Wattierung & Füllung; Füllgranulate; Kissenformen
es: Arte y ocio > Hobbies y artes creativas > Manualidades > Materiales para manualidades > Material de relleno y acolchado: Guata y relleno; Bolitas de relleno; Relleno para cojines
ro-RO: Artă și divertisment > Hobby-uri și artă > Artizanat > Materiale pentru artă/artizanat > Material de umplutură și căptușire: Vatelină și umplutură; Peleți umplutură; Forme pernă
cs: Umění a zábava > Hobby, hudba a výtvarné umění > Řemesla a koníčky > Materiál pro umění a řemesla > Výplně a vycpávací materiál: Výplně a vycpávky; Výplňové kuličky; Sypky na polštáře
el: Τέχνες & Ψυχαγωγία > Χόμπι & Δημιουργικές Τέχνες > Τέχνες & Χειροτεχνίες > Υλικά τέχνης & χειροτεχνίας > Υλικό πλήρωσης & επένδυσης: Μπάτινγκ & πλήρωση; Πελλέτες πλήρωσης; Φόρμες μαξιλαριού
fi: Taide ja viihde > Harrastukset ja taiteet > Taide ja askartelu > Askartelumateriaalit > Täyte- ja pehmusteaineet: Vanu ja täytteet; Täyterakeet; Sisätyynyt
th: ศิลปะและความบันเทิง > งานอดิเรกและศิลปะสร้างสรรค์ > ศิลปะและงานฝีมือ > วัสดุงานศิลปะและงานฝีมือ > วัสดุยัดไส้: การอัดและการยัดไส้; ไส้หมอน; ตัวหมอน
nl: Kunst en entertainment > Hobby's en creatieve vaardigheden > Handwerk en hobby's > Handwerk- en hobbymaterialen > Vullingen en opvulmateriaal: Watteren en vullen; Vulkorrels; Lege kussens
sv: Konst och underhållning > Hobby och skapande > Hantverk och hobbyer > Hobbymaterial > Stoppnings- och fyllningsmaterial: Vaddering och stoppning; Fyllnadskulor; Innerkuddar
vi: Nghệ thuật và giải trí > Sở thích và nghệ thuật sáng tạo > Đồ thủ công mỹ nghệ > Vật liệu nghệ thuật & thủ công mỹ nghệ > Vật liệu nhồi và lót: Mền bông và nhồi bông; Hạt nhồi gối; Ruột gối
zh-TW: 藝術/娛樂 > 嗜好和創作藝術 > 藝術品和手工藝品 > 藝術/手作材料 > 填充材料: 棉絮填充物; 填充顆粒; 枕心
lt-LT: Menai ir pramogos > Hobiai ir menai > Menai ir amatai > Menų ir amatų medžiagos > Užpildymo ir paminkštinimo medžiaga: Kimšimas; Užpildo granulės; Pagalvių formos
bg-BG: Изкуства и развлечения > Хобита и творчески изкуства > Изкуства и творчество > Творчески материали > Материал за пълнеж и подплата: Вата и пълнеж; Пълнеж на гранули; Пълнеж за декоративни възглавници
da: Kunst og underholdning > Hobby og håndarbejde > Håndarbejde og hobby > Materialer til håndarbejde og hobby > Udfyldningsmateriale: Vat og fyld; Kugler som fyld; Pudeindlæg
hu: Művészet és szórakoztatás > Hobbik és kreatív művészet > Művészet és barkácsolás > Művészeti és kézműves anyagok > Töltő és párnázó anyag: Bélés és töltelék; Töltőpelletek; Párnaformák
tr: Sanat ve Eğlence > Hobiler ve Sanatsal Çalışmalar > Sanatlar ve El İşleri > Sanat ve El İşleri Malzemeleri > Dolgu Malzemeleri: Dolgu Elyafı ve Malzemeleri; Dolgu Topakları; Yastık Kalıpları
pl: Sztuka i rozrywka > Hobby i sztuki piękne > Sztuka i rękodzieło > Materiały dla artystów i rękodzielników > Materiały do wypychania i wypełniania: Wypełnienia; Granulaty do wypychania; Wypełnienia poduszek
zh-CN: 艺术与娱乐 > 爱好/艺术创作 > 手工艺品 > 手工艺材料 > 填充材料: 棉絮与填充物; 填充颗粒; 枕形
nb: Kunst og underholdning > Hobby og kreativitet > Kunst og håndverk > Kunst- og håndverksmaterialer > Fyllmaterialer: Fyllmateriale; Fyllpellets; Puteformer
ru: Искусство и развлечения > Хобби и творчество > Искусство и рукоделие > Материалы для художественных работ и рукоделия > Материалы для набивки: Ватин и другие набивки; Наполнитель в гранулах; Наполнитель для подушек